臺灣臺南地方法院刑事判決　　　　　　 94年度交訴字第138號
公　訴　人　臺灣臺南地方法院檢察署檢察官
被　　　告　丙○○
上列被告因過失致死案件，經檢察官提起公訴（94年度偵字第
7076號），被告就犯罪事實為有罪之陳述，經本院裁定進行簡式
審判程序，本院判決如下：
    主  文
丙○○因過失致人於死，處有期徒刑拾月。緩刑肆年。
    事  實
一、丙○○考領有小型車普通駕駛執照，其於民國94年3月8日下
    午4時7分許，駕駛牌照號碼QP-2111號自小客車，沿臺南縣
    下營鄉新興村台19甲線公路，由南往北方向行駛，途經台19
    甲線公路9.5公里處時，跟隨一輛紅色自小客車之後行駛，
    本應注意行車速度，依速限標誌之規定及汽車行駛時，駕駛
    人應注意車前狀況及兩車併行之間隔，並隨時採取必要之安
    全措施，且依當時情形並無不能注意之情形，詎其竟以75公
    里以上至80公里左右之時速，靠近快車道與慢車道之分隔線
    之快車道內超速行駛，且疏於注意車前狀況及兩車併行之間
    隔，適有柯銀來所騎乘腳踏車同方向在前，沿該道路靠近快
    車道與慢車道之分隔線上行駛，亦未注意慢車應在劃設之慢
    車道上靠右行駛，以致行駛在丙○○前面之紅色自小客車向
    左閃過柯銀來後，迨丙○○發現柯銀來時，已閃避不及，雖
    緊急煞車（留下左煞車痕9.2公尺、右煞車痕24.5公尺，其
    平均煞車痕依「一般公路汽車煞車距離、行車速度對照表」
    ，其當時之時速為75公里以上至80公里左右），其自小客車
    之右前車身仍擦撞柯銀來所騎乘之腳踏車前輪左側，致柯銀
    來人車倒地，受有左側頭胸背臀腿挫傷合併骨折、多發性損
    傷合併內出血之傷害，經送奇美醫院柳營分院急救，於94年
    3月19日上午11時35分許，不治死亡。丙○○於肇事犯罪後
    ，未被有偵查權之公務員或機關發覺前，於警察到場時向警
    自首，坦承本件犯行。
二、案經臺南縣警察局麻豆分局報請臺灣臺南地方法院檢察署檢
    察官相驗後，由檢察官偵查起訴。
    理  由
一、本件係經被告丙○○於準備程序當庭表示認罪，而經本院裁
    定以簡式審判程序加以審理，則依據刑事訴訟法第273條之2
    、同法第159條第2項之規定，不適用傳聞法則有關限制證據
    能力之相關規定，合先敘明。
二、前揭犯罪事實，業據被告丙○○於警詢及偵、審中坦承不諱
    ，核與被害人即柯銀來之子甲○○（其未提出告訴，起訴書
    誤認其為告訴人）指述之情節相符，並有奇美醫院柳營分院
    診斷證明書、道路交通事故含現場圖、道路交通事故調查報
    告表（一）、（二）各1份及現場照片10幀附卷可稽。按行
    車速度，依速限標誌之規定；汽車行駛時，駕駛人應注意車
    前狀況及兩車併行之間隔，並隨時採取必要之安全措施；慢
    車應在劃設之慢車道上靠右行駛，道路交通安全規則第93條
    第1項、第94條第3項、第124條第2項分別定有明文。查被告
    丙○○及被害人柯銀來自應分別注意遵守上開規定，且依當
    時情形天候晴、日間自然光線、柏油路面平直，視距良好，
    有上開道路交通事故調查報告表及現場照片可稽，客觀上並
    無被告及被害人不能注意之情形，詎雙方均未注意遵守上開
    規定，以致發生本件車禍，被告及被害人就
    本件車禍之發生均有過失，應無疑義。又依現場圖及照片所
    示，被告緊急煞車留下左煞車痕9.2公尺、右煞車痕24.5公
    尺，均自上開道路之快車道由南向北延伸至慢車道，且右煞
    車痕起點距快慢車道分隔線緊僅1公尺，顯見其確實貼近快
    車道與慢車道之分隔線之快車道內行駛，上開平均煞車痕依
    「一般公路汽車煞車距離、行車速度對照表」，顯示被告當
    時之時速為75公里以上至80公里左右，其在限速60公里之道
    路以上開時速行駛，顯然超速無疑。綜上所述，被告之行為
    應為本件車禍之肇事主因，被害人疏未注意慢車應在劃設之
    慢車道上靠右行駛，應為肇事次因。本件車禍經臺灣省臺南
    區車輛行車事故鑑定委員會鑑定，認定「丙○○駕駛小客車
    ，超速行駛，超越未保持安全間隔，為肇事原因；柯銀來無
    肇事因素」，有該會94年5月4日臺南區940330號鑑定意見書
    在卷可參。惟查該會未就現場圖示及照片與事實詳細比對，
    上開鑑定自不足採，應以本院上開認定為準。被害人係因
    本件車禍死亡，亦經臺灣臺南地方法院檢察署檢察官督同法
    醫師相驗明確，有相驗筆錄、相驗屍體證明書、驗斷書附卷
    可查，被害人之死亡與被告前開過失行為間，並有相當因果
    關係。事證明確，被告之過失犯行洵堪認定。
三、核被告丙○○所為，係犯刑法第276條第1項之過失致死罪。
    被告於肇事犯罪後，未被有偵查權之公務員或機關發覺前，
    向警自首坦承犯行，進而接受裁判，有警詢筆錄及臺南縣警
    察局麻豆分局道路交通事故肇事人自首情形紀錄表附卷可稽
    ，應依刑法第62條前段規定減輕其刑。審酌被告之品行、智
    識程度、因過失而造成本件車禍且為肇事主因、被害人亦與
    有過失為肇事次因、被告於事後已與被害人之家屬成立民事
    調解，有調解書一紙附卷可稽，且坦承犯行、態度良好等一
    切情狀，爰量處如主文所示之刑，以示懲儆。又被告前未曾
    受有期徒刑以上刑之宣告，有臺灣臺南地方法院檢察署刑案
    資料查註紀錄表及臺灣高等法院被告前案紀錄表在卷可憑，
    其經此教訓後，應知所警惕，信無再犯之虞，本院因認所宣
    告之刑以暫不執行為適當，併諭知緩刑4年，以勵自新。
據上論斷，應依刑事訴訟法第273條之1第1項、第299條第1項前
段，刑法第276條第1項、第62條前段、第74條第1款，罰金罰鍰
提高標準條例第1條前段，判決如主文。
本案經檢察官乙○○到庭執行職務
中　　華　　民　　國　　94　　年　　11　　月　　9 　　日
　　　　　　　　　刑事第七庭    法　官　林勝利
以上正本證明與原本無異。
如不服本判決，應於判決送達後10日內，向本院提出上訴狀。
　　　　　　　　　　　　　　　　書記官　陳金堂
中　　華　　民　　國　　94　　年　　11　　月　　9 　　日
附錄本案論罪科刑法條全文：
中華民國刑法第276條
因過失致人於死者，處2年以下有期徒刑、拘役或2千元以下罰金
。
從事業務之人，因業務上之過失犯前項之罪者，處5年以下有期
徒刑或拘役，得併科3千元以下罰金。
